最高法院刑事判決　　　　　　　　　　　　　　　八十六年度台上字第七六三八號
　　上　訴　人　甲○○
右上訴人因違反麻醉藥品管理條例等罪案件，不服台灣高等法院中華民國八十六年十
月十六日第二審判決（八十六年度上訴字第三九○六號，起訴案號：台灣基隆地方法
院檢察署八十六年度偵字第一八五二號），提起上訴，本院判決如左：
    主  文
原判決關於非法販賣化學合成麻醉藥品部分撤銷，發回台灣高等法院。
其他上訴駁回。
    理  由
一撤銷發回部分：
本件原判決認定上訴人甲○○基於意圖營利之概括犯意，向不詳姓名之人購入安非他
命，並於民國八十六年二月十五日後某日起至八十六年四月三日止（起訴書誤繕為八
十六年二、三月間），連續五次，由甲○○以電話0000000號與欲購買安非他
命之李國心聯絡，雙方約定時間，在基隆市○○路一七二號二樓及附近等地交易，甲
○○每次以新台幣（下同）一千元至一千五百元一公克或半公克之代價，非法販賣安
非他命予李國心牟利等情。因而維持第一審論處上訴人連續非法販賣化學合成麻醉藥
品（累犯）罪刑，駁回上訴人在第二審之上訴，固非無見。
惟查：(一)有罪之判決書，應記載犯罪之事實，諸凡有關犯罪之時間、地點、方法、態
樣，以及其他與適用法律有關之事項，均應為詳實之記載，始足為適用法律之依據。
原判決事實欄僅記載上訴人意圖營利，自八十六年二月十五日後某日起至八十六年四
月三日止，連續五次，……在基隆市○○路一七二號二樓及附近，每次以一千元至一
千五百元，一公克或半公克之代價，非法販賣安非他命予李國心云云。然對於上訴人
非法販賣安非他命予李國心五次之確切時間、地點及每次販售之數量、價格各若干？
均未於事實欄內明白認定，詳為記載，尚不足資為適用法律之依據。(二)共同被告不利
於己之陳述，固得採為其他共同被告犯罪之證據，惟此項不利之陳述，須無瑕疵可指
，而就其他方面調查，又與事實相符，始得採為其他共同被告犯罪事實之認定。原判
決憑以認定上訴人本件犯罪之證據，無非以一審同案被告李國心於警訊、偵查及一審
審理時之供述為論據。然稽之卷內訴訟資料所載，李國心於警訊時係供稱：「約一個
月之內總共向他（指上訴人）買了五次」等語（見警卷第二十一頁反面），嗣在偵查
中則供稱：「大約在前兩個月……向他買了四至五次」（見偵查卷第五頁反面），另
在一審審理時係供稱：「四月七日之前的一、二個月買四至五次，（就是）二、三月
間買四、五次」（見一審卷第六十三頁）其所述上訴人販賣安非他命之時間及次數均
不一致而有瑕疵，能否採為上訴人犯罪之證據，已非無疑，況原判決除據李國心上開
不利上訴人之供述外，別無其他足以擔保該供述為真實之佐證，徒以李國心與上訴人
並無怨隙仇恨，自無攀誣之理等詞為由，遽認李國心之供述為可信，以之作為認定上
訴人犯罪之唯一證據，難謂適法，上訴意旨指此指摘原判決不當，非無理由，應認原
判決該部分有撤銷發回更審之原因。
二上訴駁回部分：
按刑事訴訟法第三百七十六條所列各罪之案件，經第二審判決者，不得上訴於第三審
法院，此觀該法條之規定自明。上訴人所犯槍砲彈藥刀械管制條例第十條第三項之罪
部分，原判決係維持第一審論處罪刑之判決，查該罪名係刑事訴訟法第三百七十六條
第一款之案件，既經第二審判決，自不得上訴於第三審法院，上訴人就此部分竟復提
起上訴，顯為法所不許，應予駁回。
據上論結，應依刑事訴訟法第三百九十七條、第四百零一條、第三百九十五條前段，
判決如主文。
中      華      民      國    八十六    年     十二     月     三十     日
                              最高法院刑事第九庭
                                  審判長法官  謝  家  鶴
                                        法官  羅  一  宇
                                        法官  花  滿  堂
                                        法官  陳  世  淙
                                        法官  劉  介  民
      右正本證明與原本無異
                                              書  記  官
中      華      民      國    八十七    年      一      月      二      日
